臺灣高雄地方法院民事判決
111年度雄簡字第1546號
原      告  何少卿  


被      告  梁蘇芳  

上列當事人間損害賠償事件，本院民國111年9月26日辯論終結，
判決如下：
    主  文
被告應給付被告新臺幣5萬元及自民國111年7月13日起至清償日
止按週年利率百分之5 計算之利息。
原告其餘之訴駁回。
訴訟費用由被告負擔百分之25，餘由原告負擔。
本判決第1項得假執行。但被告以新臺幣5萬元為原告預供擔保後
得免為假執行。
原告其餘假執行之聲請駁回。
    事實及理由
一、原告主張：被告於民國109年6月19日起至同月30日止，接續
    以通訊軟體傳送「偷人錢這輩得全身病下被做妓女也要還債
    」、「認識呢我偷走我不知道多少錢」、「賤的懶惰大偷愛
    吃不愛做去搶銀行」、「偷走我的錢很快樂等著報應」、「
    在我家廚房偷走了我一包發菜」等語(下合稱系爭言論)，應
    賠償原告慰撫金6元萬元；被告又在109年7月至10月間多次
    以語音留言方式向兩造友人即訴外人劉朋來指摘原告有偷竊
    之不實情事，且告知劉朋來要打原告，並要求劉朋來對原告
    通知此惡害以恐嚇原告，被告上開行為侵害原告名譽權，並
    使原告心生畏懼，應賠償原告精神慰撫金10萬元。爰依侵權
    行為法律關係提起本件訴訟。並聲明：㈠被告應給付被告16
    萬元及自起訴狀繕本送達翌日起至清償日止按週年利率百分
    之5 計算之利息；㈡願供擔保假執行。
二、被告則以：被告雖有為系爭言論，亦有傳訊息給劉朋來表示
    原告偷竊，及告知劉朋來要教訓原告，但沒有要劉朋來告知
    原告。且原告前已對被告提起刑事告訴，經臺灣高雄地方檢
    察署110年度偵字第9415號偵查案件不起訴處分確定，原告
    聲請交付審判亦經本院110年聲判字第50號裁定駁回確定，
    故原告本件請求無理由。並聲明：原告之訴駁回
三、本院之判斷：
  ㈠原告主張被告侵害名譽權部分：
  ⒈民法上名譽權之侵害非即與刑法上誹謗罪相同，名譽有無受
    損害，應以社會上對個人評價是否貶損作為判斷之依據，苟
    其行為足以使他人在社會上之評價受到貶損，不論其為故意
    或過失，均可構成侵權行為，其行為不以廣佈於社會為必要
    ，僅使第三人知悉其事，亦足當之(最高法院90年台上字第6
    46 號裁判可資參照)。是名譽權既指社會上對個人之評價，
    則侵害名譽之行為，至少亦應以使第三人知悉其事，始足當
    之，果僅係兩人間之對話，則行為人言語縱有不當，因客觀
    上無使第三人知悉，自無從認已影響於他人之社會評價。
  ⒉原告主張被告在109年6月19日起至30日止以通訊軟體為系爭
    言論等節，固有對話紀錄為證，並為被告不爭執。惟此係兩
    造私訊對話視窗，衡情僅原告觀看系爭言論，客觀上無第三
    人知悉之可能，難認被告以通訊軟體向原告為系爭言論已貶
    抑原告社會評價，故原告據此主張被告侵害其名譽權，礙難
    採信。
  ⒊原告又主張被告在109年7月至10月間多次以語音留言方式向
    劉朋來指摘原告有偷竊之不實情事等情，為被告所不爭執(
    見本院卷第186頁)。被告固抗辯此部分業經不起訴處分確定
    且交付審判亦遭駁回等語。然上開不起訴處分及駁回交付審
    判無非以非散布於眾為由，此觀上開不起訴處分書及交付審
    判裁定甚明。然名譽是否受侵害，僅需使第三人知悉，不以
    散布於眾為必要。是縱被告僅向劉朋來一人為之，倘言論內
    容足以貶損原告社會評價，亦有構成侵害名譽權之可能。而
    被告係向劉朋來稱原告偷竊等語，又無事證可證係依據客觀
    事實所為之評論，且偷竊乙事客觀上將使人產生涉犯法律不
    法之徒之評價，則原告劉朋來指摘原告偷竊，確已貶抑原告
    社會評價，故原告就此主張被告侵害其名譽權，尚屬有憑。
  ㈡原告主張被告恐嚇部分：
  ⒈按所謂恐嚇，指凡一切言語、舉動足以使人生畏怖心者均屬
    之，而該言語或舉動是否足以使他人生畏怖心，應依社會一
    般觀念衡量之（最高法院84年度台上字第813號判決要旨參
    照)。是以是否構成恐嚇行為，非專以被害人之個人感受為
    斷。
　⒉原告主張被告告知劉朋來要打原告，並要劉朋來將此惡害通
    知原告等行為，經被告不爭執有告知劉朋來要教訓原告乙情
    (見本院卷第186頁)。經查，被告固有向劉朋來稱：...我告
    訴你這些你幫我傳過去他的手機給他聽，我感謝你...如果
    他在路上任何一個地方遇到我，我就把他頭髮扯，扯下來我
    打他給你看，我告訴你你幫我傳過去給他聽我感謝你...等
    語，有原告提出之錄音光碟及譯文可參( 見本院卷第171頁)
    。上開打原告之語意係要打給劉朋來看，且觀諸此段言論前
    後，被告向劉朋來談論及謾罵原告之言論眾多，多數均係稱
    原告有偷竊情事，且觀其措辭均雜亂無章，故參酌被告與劉
    朋來對話之語意脈絡，被告之話語重點無非在於抒發對告訴
    人之強烈不滿，應僅係情緒性用語之宣洩與指責，尚難認已
    達惡害通知之程度。故原告主張被告有恐嚇行為，尚難認定
    。
  ㈢按不法侵害他人之身體、健康、名譽、自由、信用、隱私、
    貞操，或不法侵害其他人格法益而情節重大者，被害人雖非
    財產上之損害，亦得請求賠償相當之金額，民法第195條第1
    項前段分別定有明文。原告主張被告向劉朋來指稱原告偷竊
    等情侵害原告名譽權，已如前述，是以原告請求被告賠償慰
    撫金，自屬有據。審酌被告無故向兩造友人劉朋來佯稱原告
    有偷竊情事，及兩造所得均非鉅等一切情事，認原告請慰撫
    金以5萬元為適當，逾此範圍之請求過高。
四、從而，原告依侵權行為法律關係請求被告被告應給付被告5
    萬元及自起訴狀繕本送達翌日即111年7月13日起至清償日止
    按週年利率百分之5 計算之利息，為有理由應予准許。逾此
    範圍之請求無理由，應予駁回。
五、本件原告勝訴部分，係適用簡易訴訟程序所為被告敗訴之判
     決，依民事訴訟法第389 條第1 項第3 款之規定，應依職
    權 宣告假執行。此部分雖經原告陳明願供擔保，聲請宣告
    假執 行，惟其聲請不過係促請法院依職權發動，本院毋庸
    就其聲 請為准駁之裁判。至於原告其餘假執行之聲請，因
    原告其餘 之訴遭駁回而失所附麗，應併駁回之。並依職權
    諭知免為假執行之擔保
    金額。
六、至兩造其餘之攻擊防禦方法及未經援用之證據，經本院斟酌
    後，認為均不足以影響本判決之結果，自無逐一詳予論駁之
    必要，併此敘明。　　
七、據上論結，原告之訴一部有理由一部無理由，依民事訴訟法
    第436 條第2 項、第385 條第1 項前段、第79條、第389 條
    第1 項第3款規定，判決如主文。
中　　華　　民　　國　　111 　年　10 　　月　　17　　日
                  高雄簡易庭　法　　　官  楊詠惠
以上正本係照原本作成。
如不服本判決，應於送達後20日內，向本院提出上訴狀並表明上
訴理由，如於本判決宣示後送達前提起上訴者，應於判決送達後
20日內補提上訴理由書（須附繕本）。
中　　華　　民　　國　　111 　年　　10　　月　　17　　日
      　　　　　　　　　　　　書　記　官  蔡佩珊